臺灣屏東地方法院民事判決　九十一年度訴字第一四○號
　　原　　　告　甲　○
　　被　　　告　乙○○
右當事人間請求侵權行為損害賠償事件，本院判決如左：
    主    　文
被告應給付原告新台幣壹萬伍仟元。
原告其餘之訴駁回。
訴訟費用由被告負擔十分之一，餘由原告負擔。
本判決第一、三項於原告以新台幣伍仟元供擔保後，得假執行。
原告其餘假執行之聲請駁回。
    事    　實
甲、原告方面：
一、聲明：求為判決(一)被告應給付原告新台幣（下同）六十萬元。(二)願供擔保，請准
    為假執行之宣告。
二、陳述：
(一)兩造為夫妻，育有一子賴冠承，雙方平時感情不睦，民國九十年六月廿三日下午
    十三時十分時，在屏東縣潮州鎮○○里○○街十五號住處，乙○○因強行抱起午
    睡之賴冠承而與甲○發生爭執，於雙方拉扯中，乙○○竟基於傷害之犯意，出手
    將甲○推倒，致甲○倒地並撞及桌角，受有左臂三Ｘ二公分及右膝一Ｘ一公分之
    挫傷和瘀青。業經　鈞院地檢署偵結提起公訴在案。
(二)按「不法侵害他人之身體而情節重大者，被害人雖非財產上之損害，亦得請求賠
    償相當之金額。」，民法一百九十五條第一項前段亦著有明文。查被告罔顧夫妻
    情份動輒毆打辱原告致造成原告身、心俱創，痛苦不堪，爰不得已訴請被告賠
    償，以聊慰藉。
(三)兩造現尚未離婚。原告是在補習班工作，月入約四萬八千元，無其他財產，尚須
    撫養一子；被告月薪應有五、六萬元，但不知他是否有其他財產。
三、證據：提出台灣屏東地方法院檢察署檢察官九十年度偵字第四０六六號起訴書一
    件為證。
乙、被告方面：
一、聲明：求為判決原告之訴駁回。
二、陳述：
    對原告主張之事實及刑事判決無意見。被告現從事通訊工程之工作，在公司職務
    是工程部門之經理，負責工務工作，月薪約三萬八千元，除薪資收入外並無其他
    財產。
丙、本院依職權調閱本院九十年度易字第一五三四號傷害案件刑事卷宗。
    理　    由
一、本件原告主張兩造為夫妻，平日感情不睦，於九十年六月二十三日下午一時十分
    許，在屏東縣潮州鎮○○街住處，被告因強行抱起在午睡中之子賴冠承而與原告
    發生爭執，於雙方拉扯中，被告出手將原告推倒，致原告倒地時撞及桌角，因而
    受有左臂三Ｘ二公分及右膝一Ｘ一公分之挫傷及瘀青之事實，有原告於其向台灣
    屏東地方法院檢察署提出告訴時所提屏東縣潮州鎮蔡外科醫院6.出具之診斷
    證明書及屏東縣東港鎮安泰醫院同上日期出具之甲種診斷證明書為證，復為被告
    所不爭執，應予以採信。
二、查兩造前開爭執情節，據原告於偵查中陳稱：「當天是颱風天，我先生突然中午
    回來，我和小孩子在睡午覺，門鎖著，我先生要進來，我不讓他進門，他就說我
    再不開門他要踹門進來，後來他真的踹門進來，並且一把抓起小孩，小孩嚇得直
    說『阿爸我不要跟你走，我要跟媽咪在一起』，我看小孩嚇成這樣子，就要去搶
    小孩，互相拉扯，我先生還推我撞到桌角，以致受傷，之後他才把小孩還我。」
    （見台灣屏東地方法院檢察署九十年度偵字第四０六六號九十年八月二十一日詢
    問筆錄）；而被告則陳稱：「因為當時我抱著小孩，我太太要過來搶，所以我有
    用手去擋，到底她有沒有因此而受傷我不知道，我們也沒有拉拉扯扯。」（見同
    上詢問筆錄）綜據兩造前開所述，被告於颱風來襲時仍須外出，惟於中午即行返
    家，然原告竟不讓其進門，被告雖受激怒，但亦僅抱起午睡中之子女，對原告則
    無何施暴之舉。至原告前去搶小孩時，被告固將之予以推開，然原告謂其因而「
    撞到桌角」，此與其所受傷勢為「左臂及右膝挫傷、瘀青」是否符合，雖值探討
    ，惟原告既於該日下午為此而先後赴蔡外科醫院及安泰醫院急診並取得診斷證明
    書，且被告亦不為爭執而應視同自認，則本院對此已無加審究之必要。
三、按不法侵害他人之身體、健康、名譽、自由、信用、隱私、貞操，或不法侵害其
    他人格法益而情節重大者，被害人雖非財產上之損害，亦得請求賠償相當之金額
    ，民法一百九十五條第一項前段定有明文。本院經審酌兩造前開爭執情節及原告
    所受傷勢，以及兩造之身分地位與經濟能力等各項情狀，認被告應賠償原告所受
    非財產上之損害，以如主文第一項所示之金額為適當。原告請求被告給付六十萬
    元，其在上開金額之部分固得准許之，惟逾該範圍之請求則應予駁回。又原告陳
    明願供擔保，聲請為假執行之宣告，就其勝訴部分，核尚無不合，爰酌定相當之
    擔保金額，併准許之。至敗訴部分其假執行聲請已因失所附麗，自應予駁回。
據上論結，本件原告之訴為一部有理由，一部無理由，並依民事訴訟法第七十九條但
書、第三百九十條第二項，判決如主文。
中　　　華　　　民　　　國　　九十一　　年　　　三　　　月　　　十三　　日
                                 　　　   臺灣屏東地方法院民事第一庭
~B法　　　官　洪　有　川
右為正本係照原本作成。
如對本判決上訴應於判決送達後二十日內向本院提出上訴狀。
~B法院書記官　陳　惠　蓉
中　　　華　　　民　　　國　　九十一　　年　　　三　　　月　　　十三　　日
